【裁判字號】    89,交易,188
【裁判日期】    890523
【裁判案由】    傷害等
【裁判全文】
臺灣桃園地方法院刑事判決                        八十九年度交易字第一八八號
    公訴人  臺灣桃園地方法院檢察署檢察官
    被  告  甲○○
            乙○○
            丙○○
右列被告等因公共危險等案件，經檢察官提起公訴（八十九年度偵字第五五六七號）
，本院判決如左：
        主  文
甲○○服用酒類，不能安全駕駛動力交通工具而駕駛，累犯，處拘役參拾日，如易科
罰金以參佰元折算壹日。又傷害人之身體，足以生損害於他人，累犯，處拘役肆拾日
，如易科罰金以參佰元折算壹日。又損壞他人之眼鏡，累犯，處罰金壹仟元，如易服
勞役以參佰元折算壹日。應執行拘役陸拾日，罰金壹仟元，拘役部分如易科罰金，罰
金部分如易服勞役，均以參佰元折算壹日。
丙○○傷害人之身體，處拘役參拾日，如易科罰金以參佰元折算壹日。
乙○○無罪。
        事  實
一、甲○○前於民國（下同）八十四年間因誣告案件，經臺灣高等法院判處有期徒刑
    六月確定，並於八十五年九月十三日執行完畢，竟仍不知悛悔，復於八十九年四
    月九日下午二時許，與其友人一同在桃園縣八德市○○路上某餐飲店內服用酒類
    後，其酒後吐氣所含酒精濃度達每公升零點五八毫克，已不能安全駕駛動力交通
    工具時，因認其妻賴素秋騎乘ＭＤＢ─５３６號機車載同其本人行經桃園縣龜山
    鄉○○路○段時，乙○○所駕駛，載同其妻舅丙○○於右後座之ＥＴ─０７６８
    號自用小客車行進時未保持安全間隔（險生碰撞），而心生不滿，即逕自換騎上
    開機車載同賴素秋自後追趕乙○○所駕駛上開自用小客車，並質問乙○○為何未
    保持安全間隔，惟因乙○○置之不理，並逕行駕駛上開自用小客車離去，甲○○
    即基於普通傷害之犯意，在上開路段三六三號前之道路中內處攔下乙○○所駕駛
    上開自用小客車時，即動手毆打乙○○，並與之拉扯在一起，致乙○○因之受有
    左前臂血腫及右手腕挫傷等傷害，並折斷乙○○當時所戴眼鏡之鏡架乙支而損壞
    之，足以生損害於乙○○本人；嗣丙○○見狀後，亦基於普通傷害之犯意，下車
    自後捉住甲○○，並將之猛力推倒路旁，致甲○○因之受有右手肘、雙膝挫擦傷
    之傷害。
二、甲○○、乙○○相互訴由案經桃園縣警察局龜山分局報請臺灣桃園地方法院檢察
    署檢察官偵查起訴。
        理  由
一、右揭時地業據被告甲○○迭次於警、偵訊中及本院審理時坦承不諱；訊據被告丙○○固坦承右揭時地因被告即其姊夫乙○○與被告甲○○拉扯一起，而下車推倒
    被告甲○○等情，惟矢口否認右揭犯行，辯稱：係因甲○○先動手毆打乙○○，
    並拉扯一起，伊為防衛乙○○之權益，始下車將甲○○推倒，伊並無傷害甲○○
    之犯意云云。經查：（一）被告甲○○部分：被告右揭犯行業據其本人迭次於警
    、偵訊中及本院審理時坦承不諱，核與被告乙○○、丙○○二人先後於警、偵訊
    中及本院審理時供述情節相符，復有被告乙○○之診斷證明書、上開受損眼鏡照
    片及酒精濃度測試單各乙份，在卷可稽，足堪認定。（二）被告丙○○部分：被
    告甲○○於右揭時地與被告乙○○拉扯一起後，身上並未受有任何傷害乙情，至
    遭被告丙○○猛力推倒在路旁後，始因之受有上述傷害結果，業據被告甲○○於
    本院審理時供述明確，復為被告丙○○於本院審理時所不否認，則被告甲○○所
    受上述傷害之結果，應係由被告丙○○自後猛力推倒路旁時所致，至為顯然。雖
    被告丙○○於本院審理時辯稱其係為防衛被告乙○○之權益所致，惟被告丙○○
    若果為阻止被告甲○○、乙○○二人拉扯一起，儘可阻隔二人之中，或將被告甲○○推拉至路旁即可，應無猛力推倒被告甲○○之必要，並致其因之受有上述傷
    害之結果，是被告丙○○當時顯係基於普通傷害之犯意而為猛力推倒被告甲○○
    之犯行，而非屬防衛被告乙○○權益之行為，至為灼然。被告丙○○所辯，顯係
    事後卸責之詞，不足採信。被告甲○○、丙○○二人犯行，均臻明確，應予依法
    論科。
二、核被告甲○○所為，係犯刑法第一百八十五條之三之服用酒類，不能安全駕駛動
    力交通工具而駕駛罪、第二百七十七條第一項之傷害罪及第三百五十四條之毀損
    罪。被告丙○○所為，則係犯刑法第二百七十七條第一項之傷害罪。被告甲○○
    所犯上開三罪間，其犯意各別，要件不同，應予分論併罰。又被告甲○○前於八
    十四年間因誣告案件，經臺灣高等法院判處有期徒刑六月確定，並於八十五年九
    月十三日執行完畢，此有刑案被告全國前案紀錄表乙份可佐，其復於五年內再犯
    有期徒刑以上之本罪，為累犯，應依刑法第四十七條規定加重其刑。爰審酌被告
    甲○○明知其已服用酒類，不能安全駕駛動力交通工具，竟僅因一時糾紛即行騎
    乘上開機車，動手毆傷害被告乙○○，並損壞被告乙○○上開眼鏡，已損及被告
    乙○○之權益；被告丙○○並因被告乙○○與甲○○二人間之糾紛，即動手傷害
    被告甲○○，亦損及被告甲○○之權益及其等犯罪後之態度等一切情狀，各量處
    如主文所示之刑，並諭知易科罰金及易服勞役之折算標準，再就被告甲○○部分
    ，定其應執行之刑，以資儆懲。
三、本件公訴意旨另以：被告乙○○與被告丙○○基於普通傷害之犯意聯絡，於右揭
    時地一同與被告甲○○互毆，致被告甲○○因之受有上述傷害之結果，因認被告
    乙○○亦涉有刑法第二百七十七條第一項之傷害罪嫌云云。按犯罪事實應依證據
    認定之，無證據不得推定其犯罪事實，刑事訴訟法第一百五十四條定有明文。訊
    據被告乙○○固坦承於右揭時地與被告甲○○拉扯在一起，惟堅決否認右揭犯行
    。經查：被告甲○○於右揭時地所受之傷害，僅係右手肘、雙膝挫擦而已，此有
    上開診斷證明書乙紙可佐，且被告甲○○於本院審理時亦供稱上開傷害之結果，
    係因遭丙○○自後猛力推倒他在路旁時所致等語，亦不為被告丙○○所否認，有
    如上述，則被告甲○○所受上述傷害之結果，顯係由被告丙○○個人上開犯行所
    致，而與被告乙○○無涉，至為灼然。又被告乙○○雖與被告甲○○拉扯在一起
    ，惟被告甲○○既未因之受有任何傷害之結果，且復查無其他積極事證足資證明
    被告丙○○上開傷害被告甲○○之犯行與被告乙○○間，有何犯意聯絡及行為分
    擔，自難認被告乙○○有傷害被告甲○○之行為存在，至為顯然。此外，復查無
    其他積極事證足資證明被告乙○○確有與被告丙○○共同傷害被告甲○○之行為
    ，自屬不能證明被告乙○○犯罪，應依刑事訴訟法第三百零一條第一項規定，諭
    知無罪之判決。
據上論斷，應依刑事訴訟法第二百九十九條第一項前段、第三百零一條第一項，刑法
第一百八十五條之三、第二百七十七條第一項、第三百五十四條、第四十七條、第四
十一條、第四十二條第二項、第五十一條第六款，罰金罰鍰提高標準條例第一條前段
、第二條，判決如主文。
本案經檢察官魏雯祈到庭執行職務。
中      華      民      國      八十九    年     五     月   二十三   日
                          臺灣桃園地方法院刑事第四庭
                              法  官  林 晏 鵬
右正本證明與原本無異。
如不服本判決，應於判決送達後十日內，向本院提出上訴狀。
附論罪科刑依據之法條：刑法第一百八十五條之三、第二百七十七條、第三百五十四
條


司法院資訊處製作；財團法人民間司法改革基金會備份。
